【裁判字號】    88,易,827
【裁判日期】    890530
【裁判案由】    妨害自由
【裁判全文】
臺灣花蓮地方法院刑事判決                        八十八年度易字第八二七號
    公  訴  人  臺灣花蓮地方法院檢察署檢察官
    被      告  丙○○
右列被告因妨害自由案件，經檢察官提起公訴（八十八年度偵字第三六○三號），本
院判決如左：
    主  文
丙○○以加害生命之事，恐嚇他人致生危害於安全，處有期徒刑貳月，如易科罰金，
以佰元折算壹日。
扣案之鐮刀壹把沒收。
    事  實
一、丙○○於民國八十八年八月十四日上午七時四十分許，趁酒意騎乘機車行駛於花
    蓮縣瑞穗鄉○○村○鄰○村道，見乙○○駕駛小貨車經過該處，竟基於恐嚇之犯
    意，將機車橫阻於乙○○前方，並持其所有鐮刀一把作勢揮砍，對乙○○恐嚇稱
    ：「針孔攝影機及底片交出來，不然殺掉你」，致乙○○心生畏懼，致生危害於
    安全。乙○○因害怕而將小貨車駛回花蓮縣瑞穗鄉舞鶴村一三四號其住處前，丙
    ○○則一路持鐮刀追趕，嗣經乙○○之母張仙桃報警查獲，並扣得鐮刀一把。
二、案經乙○○訴由花蓮縣警察局鳳林分局報請臺灣花蓮地方法院檢察署檢察官偵查
    起訴。
    理  由
一、訊據被告固於警訊、本院審理時坦承有持鐮刀於前開時地遇到乙○○等情不諱，
    惟矢口否認有何恐嚇之犯行，辯稱：並未出言恐嚇乙○○云云。然查，右揭事實
    ，業據被害人乙○○於警訊、偵查及本院訊問時指訴歷歷，並經證人甲○○於警
    訊、本院訊問時及證人張仙桃於警訊時證述綦明，復有扣案鐮刀一把可稽；被告
    固以前詞置辯，惟被告於警訊時供稱其一手持鐮刀一手騎乘機車要向乙○○借東
    西消毒噴霧器具（警訊卷二頁反面），又於本院審理時改稱伊拿一把舊的鐮刀要
    向乙○○借鐮刀云云，前後所述已有不符，況被告於前開時地持鐮刀對乙○○作
    勢揮砍，並出言恐嚇，復一路持鐮刀追趕乙○○等情，已有前開積極證據可資證
    明，被告前揭所辯，應係避重就輕之詞，並不可採。本件事證明確，被告犯行洵
    堪認定。
二、核被告丙○○所為，係犯刑法第三百零五條之恐嚇危害安全罪。爰審酌被告之素
    行、犯罪手段，對被害人所生之危害，暨其犯罪後仍予否認，不知錯誤等一切情
    狀，量處如主文所示之刑，並諭知易科罰金之折算標準。扣案之鐮刀乙把為被告
    所有供犯罪所用之物，業據被告供明在卷，自應依法宣告沒收。
三、本案事證已明，被告尚聲請傳訊證人即其女友林美花，欲證明事後乙○○到被告
    家中時，被告並無對乙○○為恐嚇等情，本院認為與其所為前開犯行無直接關聯
    ，核無必要，附此敘明。
據上論斷，應依刑事訴訟法第二百九十九條第一項前段、刑法第三百零五條、第四十
一條，第三十八條第一項第二款、罰金罰鍰提高標準條例第一條前段、第二條，判決
如主文。
中        華        民        國    八十九    年    五    月    三十    日
                                    臺灣花蓮地方法院刑事庭
                                        法  官  楊  碧  惠
右正本證明與原本無異。
如對本判決不服，應於送達後十日內，向本院提出上訴狀。（應抄附繕本）告訴人或
被害人如對於本判決不服者，應具備理由請求檢察官上訴，其上訴期間之計算係以檢
察官收受判決正本之日期為準。
                                        法院書記官
中      華      民      國       八 十 九     年     六    月     五    日
附錄本判決論罪之法律條文：
刑法第三百零五條：
以加害生命、身體、自由、名譽、財產之事恐嚇他人，致生危害於安全者，處二年以
下有期徒刑、拘役或三百元以下罰金。


司法院資訊處製作；財團法人民間司法改革基金會備份。
